【裁判字號】    92,易,2462
【裁判日期】    921128
【裁判案由】    加重竊盜
【裁判全文】
臺灣臺中地方法院刑事判決                        九十二年度易字第二四六二號
    公  訴  人  臺灣臺中地方法院檢察署檢察官
    被      告  甲○○
右列被告因加重竊盜案件，經檢察官提起公訴（九十二年度偵字第一三０三０號），
復經本院合議庭裁定由受命法官獨任行簡式審理程序，判決如左：
    主  文
甲○○共同攜帶兇器毀壞安全設備竊盜，處有期徒刑捌月，扣案之油壓剪貳支、起子
貳支、活動扳手壹支、鐵皮剪壹支、丁字扳手壹支、鉗子壹支、手電筒壹支均沒收。
    事  實
一、甲○○前於民國（下同）九十一年間因公共危險案件，經本院判處有期徒刑一年
    ，緩刑三年，於九十二年三月十七日確定，又於九十二年間因竊盜案件，經臺灣
    彰化地方法院於九十二年八月二十九日判處有期徒刑一年二月，現由臺灣高等法
    院臺中分院另案審理中。其於緩刑期間，猶不知悔改，竟與乙○○（俟到案審結
    ）基於意圖為自己不法所有之犯意聯絡，於九十二年六月二十七日凌晨三時三十
    分許，由甲○○駕駛牌照號碼３Ｖ─６２８３號自用小客車，搭載乙○○至新竹
    縣新竹市科學園區○區○路四號志品科技工程公司工地，二人並攜帶乙○○另行
    竊得客觀上足以對人之生命、身體、安全構成威脅，具有危險性之破壞剪二支，
    及甲○○所有客觀上足以對人之生命、身體、安全構成威脅，具有危險性之油壓
    剪二支、起子二支、活動扳手、鐵皮剪、丁字扳手、鉗子、手電筒各一支，先持
    上開破壞剪，剪開該工地貨櫃屋之鎖頭後（致損壞不堪用，毀損部分未據告訴）
    ，繼持起子撬開該工地組合屋之門鎖後，而由乙○○侵入上開工地之貨櫃屋及組
    合屋內行竊，甲○○則在外接應，共竊取丙○○所有之電動錘四支（價值約八萬
    六千元）、電動鑽五支（價值約六萬元）、攜帶式起重機二臺（價值約三萬元）
    、切割器三臺（價值約一萬八千元）、砂輪機三臺（價值約九千元）、端子壓接
    器一支（價值約四千元）、油壓打孔機一臺（價值約三萬五千元）、油壓打孔機
    模具三組（價值約一萬八千元）、電腦主機五臺（價值約二十五萬元）、起重機
    控制線五條（價值約二千元），得手後二人據為己有。嗣甲○○搭載乙○○駕駛
    上開小客車，將竊得物品載離現場，經沿國道一號公路南下臺中，誤駛至臺中縣
    龍井鄉○○○路一００巷，因形跡可疑，為巡邏員警盤查，乙○○即心虛逃跑，
    而為警查獲該車上載有上開贓物，並扣得上開乙○○竊得之破壞剪二支及甲○○
    所有供行竊所用之油壓剪二支、起子二支、活動扳手、鐵皮剪、丁字扳手、鉗子
    、手電筒各一支。
二、案經臺中縣警察局烏日分局報請臺灣臺中地方法院檢察署檢察官偵查起訴，經本
    院合議庭裁定由受命法官獨任行簡式審判程序。
    理  由
一、訊據被告甲○○對於右揭時地攜帶兇器毀壞安全設備竊盜之犯行於警訊坦承不諱
    ，核與共同被告乙○○於警訊及偵訊所述之行竊情節，及被害人即失竊工地之工
    地主任丙○○於警訊指述失竊情節相符，且有扣案為甲○○所有，足供兇器使用
    之行竊所用之油壓剪二支、起子二支、活動扳手、鐵皮剪、丁字扳手、鉗子、手
    電筒各一支，及扣案為乙○○竊得而供行竊所用之破壞剪二支可稽，復有丙○○
    出具之贓物認領保管收據及現場相片、現場圖在卷可佐，足證被告自白與事實相
    符，事證明確，被告右揭犯行堪予認定。
二、核被告甲○○所為，係犯刑法第三百二十一條第一項第二、三款之攜帶兇器毀壞
    安全設備竊盜罪。公訴人誤認被告僅犯刑法第三百二十一條第一項第三款之攜帶
    兇器竊盜罪云云，顯係有誤，附此敘明。被告甲○○與同案被告乙○○間就右揭
    犯行，有犯意聯絡及行為分擔，均為共同正犯。爰審酌被告年近五十，前已有公
    共危險案件於緩刑期間，復再犯竊盜案件，經臺灣彰化地方法院審理中，竟於上
    開竊盜案件審理期間，再以竊盜之手法獲取不法財物，行為誠屬不該，及其犯後
    坦承犯行等一切情狀，量處如主文所示之刑。
三、扣案之油壓剪二支（扣押物品清單內載油壓剪四支，係將李永松行竊而得之破壞
    剪二支亦列為油壓剪，實則其中較大型之油壓剪二支，即係乙○○所竊得之破壞
    剪二支，業據被告甲○○於本院陳明在卷，核與共同被告乙○○於偵訊所述相符
    ，是此部分所指之油壓剪二支，係四支中較小型之二支）、起子二支、活動扳手
    、鐵皮剪、丁字扳手、鉗子、手電筒各一支，係被告甲○○所有供行竊所用之物
    ，爰依法宣告沒收。再扣案之破壞剪二支（扣押物品清單亦載為油壓剪，實則為
    其中較大型之油壓剪二支即係破壞剪），係被告乙○○於臺中縣太平市某工地，
    所竊取不詳姓名之被害人之物，為不詳姓名之被害人所有，並非被告甲○○、乙○○所有之物，自不予宣告沒收，附此敘明。
四、又被告甲○○另於九十一年七月一日、九十二年一月十五日、十九日涉犯連續攜
    帶兇器毀越安全設備竊盜罪嫌，業經臺灣彰化地方法院於九十二年八月二十九日
    以九十二年度易字第五二六號刑事判決判處有期徒刑一年二月，經上訴後，現繫
    屬於臺灣高等法院臺中分院審理等情，有被告甲○○全國前案紀錄表及上開臺灣
    彰化地方法院九十二年度易字第五二六號判決影本在卷可佐。查本件被告甲○○
    之竊盜犯行，其犯罪時間係九十二年六月二十七日，與前開案件之竊盜犯行相距
    已有五月，是自無連續犯之裁判上一罪關係，併此敘明。
據上論斷，應依刑事訴訟法第二百九十九條第一項前段、第二百七十三條之一第一項
，刑法第二十八條、第三百二十一條第一項第二、三款、第三十八條第一項第二款，
判決如主文。
中      華      民      國    九十二    年     十一     月    二十八    日
                                        臺灣臺中地方法院刑事第十二庭
                                            法  官    黃  家  慧
右正本證明與原本無異。
如不服本判決，應於送達後十日內向本院提出上訴狀(須附繕本)，上訴於臺灣高等
法院臺中分院。
                                            書記官
中      華      民      國    九十二    年     十一     月    二十八    日
所犯法條：
中華民國刑法第三百二十一條
犯竊盜罪而有左列情形之一者，處六月以上、五年以下有期徒刑：
一  於夜間侵入住宅或有人居住之建築物、船艦或隱匿其內而犯之者。
二  毀越門扇、牆垣或其他安全設備而犯之者。
三  攜帶兇器而犯之者。
四  結夥三人以上而犯之者。
五  乘火災、水災或其他災害之際而犯之者。
六  在車站或埠頭而犯之者。
前項之未遂犯罰之。


司法院資訊處製作；財團法人民間司法改革基金會備份。
